臺灣嘉義地方法院刑事判決　　　　　　　　　　　　九十一年度交簡上字第三六號
　　上　訴　人
　　即　被　告　乙○○
右列上訴人因過失傷害案件，不服本院簡易庭民國九十一年八月五日九十一年度交簡
字第六一七號第一審判決（聲請簡易判決處刑書案號：臺灣嘉義地方法院檢察署九十
一年度偵字第二七○四號），提起上訴，本院管轄之第二審合議庭判決如左：
    主  文
上訴駁回。
乙○○緩刑貳年。
    事  實
一、乙○○於民國九十一年二月十七日凌晨五時三十五分許，騎乘牌照號碼ＺＵＡ－
    四六九號輕型機車，沿嘉義市○○路由北往南方向行駛，途經嘉義市○○路二三
    九號前（聲請簡易判決處刑書及原審判決均誤植為二二五號），本應注意車前狀
    況，隨時採取必要之安全措施，而依當時陰天夜間有照明，柏油路面乾燥平坦無
    缺陷，無障礙物視距良好，並無不能注意之情事，竟疏未注意車輛前方動態，適
    有甲○○○步行至同一地點，本應注意該處並未設有行人穿越道，雖非禁止穿越
    之路段，惟穿越道路時，仍應注意左右無來車，始可小心迅速穿越，且當時亦無
    不能注意之情事，竟疏未注意左右來車即自嘉義市○○路二三九號前由西往東方
    向貿然穿越仁愛路，乙○○因而閃避不及，所駕機車遂自車首撞擊甲○○○身體
    ，致其倒地受有左脛骨腓骨開放性骨折等傷害。而乙○○於車禍發生後，在未經
    有偵查犯罪職權之機關或公務員發覺犯行前，即向趕赴現場處理之嘉義市警察局
    第一分局八掌派出所警員林長瑩坦承肇事，自首接受裁判。
二、案經甲○○○訴由嘉義市警察局第一分局報告臺灣嘉義地方法院檢察署檢察官偵
    查後，聲請以簡易判決處刑。
    理  由
一、右揭犯罪事實，迭據上訴人即被告乙○○於警訊、偵查及審理時坦承不諱（警卷
    第一頁至第二頁偵訊筆錄，偵查卷第六頁反面訊問筆錄，一審卷第二十三頁訊問
    筆錄），核與告訴人甲○○○指訴情節相符，並有診斷證明書一份、道路交通事
    故調查報告表一份、現場照片六張在卷可稽（警卷第六頁至第十一頁）。
二、按汽車行駛時，駕駛人應注意車前狀況及兩車併行之間隔，並隨時採取必要之安
    全措施。在未設有行人穿越道亦非禁止穿越之路段穿越道路時，應注意左右無來
    車，始可小心迅速穿越。道路交通安全規則第九十四條第三項、第一百三十四條
    第五款均有明文。上訴人於前揭時、地騎乘機車自應注意遵守道路交通安全規則
    第九十四條第三項規定，且依肇事時、地係陰天夜間有照明，柏油路面乾燥平坦
    無缺陷，無障礙物視距良好，有前開道路交通事故調查報告表足考，並無不能注
    意之情事，上訴人於應注意能注意之狀況下，竟疏於注意車輛前方動態，因而撞
    及告訴人，致釀本件車禍，其有過失，至為灼然。而告訴人於上開時、地步行穿
    越道路，本應注意遵守道路交通安全規則第一百三十四條第五款規定，且當時亦
    無不能注意之情事，其於應注意能注意之狀況下，疏未注意左右來車即貿然穿越
    ，對於車禍之發生亦有過失責任。而本件經送臺灣省嘉雲區車輛行車事故鑑定委
    員會，亦為：「行人甲○○○夜間穿越道路，未注意右方來車，為肇事主因；乙
    ○○駕駛輕機車，未注意車前狀況，為肇事次因。」等相同鑑定意見，有卷附之
    前開委員會九十一年七月九日嘉鑑字第九一○六九一號函暨鑑定意見書可查（一
    審卷第三十三頁至第三十五頁）。再告訴人對於本件車禍之發失縱係肇事主因，
    惟上訴人既為肇事次因，仍有過失，當不得解免其責。另告訴人因本件事故受有
    傷害，已如前述，則上訴人之過失行為與告訴人之傷害結果間顯然具有相當因果
    關。本件事證明確，上訴人犯行堪以認定。
三、核上訴人所為，係犯刑法第二百八十四條第一項前段之過失傷害罪。其於車禍發
    生後，在未經有偵查犯罪職權之機關或公務員發覺犯行前，即向趕赴現場處理之
    嘉義市警察局第一分局八掌派出所警員林長瑩坦承肇事，自首接受裁判等情，有
    自首調查報告一份附卷足按（警卷第十二頁），應依刑法第六十二條前段減輕其
    刑。原審依刑事訴訟法第四百四十九條第一項，刑法第二百八十四條第一項前段
    、第六十二條前段、第四十一條第一項前段，罰金罰鍰提高標準條例第一條前段
    、第二條，逕以簡易判決判處上訴人有期徒刑三月，如易科罰金以銀元三百元折
    算一日，經核其認事用法及量刑均屬妥適，上訴人上訴意旨指摘原審量刑不當，
    為無理由，應予駁回。另查上訴人未曾受有期徒刑以上刑之宣告，有卷附之臺灣
    嘉義地方法院檢察署刑案資料查註紀錄表、臺灣高等法院被告全國前案紀錄表各
    一份可證（偵查卷第二頁，本審卷第十頁），參酌上訴人僅為肇事次因，且於原
    審判決後已與告訴人成立民事調解，有卷附本院調解程序筆錄一份足查（本審卷
    第三十頁），且已給付告訴人新台幣五萬五千元，為告訴人自承在卷（本審卷第
    二十八頁訊問筆錄、第四十頁審判筆錄），已逾賠償總額新台幣十萬元之半，坦
    認犯行，深表悔悟，堪認因一時失慮，初罹刑典，經此之偵查審判，當知所警惕
    ，信無再犯之虞，本院認為所宣告之刑，以暫不執行為適當，併予宣告緩刑二年
    ，以啟自新。
據上論結，應依刑事訴訟法第四百五十五條之一第一項、第三項、第三百六十八條，
刑法第七十四條第一款，判決如主文。
本案經檢察官李文和到庭執行職務。
中      華      民      國    九十一    年     十一     月    二十八    日
                                  臺灣嘉義地方法院刑事第二庭
                                  審判長  法  官  蔡  虔  霖
                                          法  官  廖  政  勝
                                          法  官  張  道  周
右正本證明與原本無異。
本件不得上訴。
中      華      民      國    九十一    年     十一     月    二十八    日
          書記官  王  佩  湘
